臺灣臺中地方法院民事裁定
110年度家聲抗字第91號
抗  告  人  蕭美華即蕭庭溱

相  對  人  賴文聖
上列抗告人因與相對人間聲請輔助宣告事件，對於本院民國110
年11月24日110年度監宣字第89號裁定不服，提起抗告，本院合
議庭裁定如下：
    主  文
一、抗告駁回。
二、抗告程序費用由抗告人負擔。
    理  由
一、本事件經本院審酌全案卷證，認原審裁定之結果，經核於法
    要無不合，應予維持，並引用如附件所示原審裁定記載之事
    實及理由。
二、抗告意旨略以：
㈠、抗告人雖遭醫師判定為躁鬱症，然抗告人都持續看醫服藥、
    做家事、烹煮等。又抗告人目前在臺中市北屯區台中慈后宮
    擔任委員職位，且在宮廟內上班，有固定收入，也在東光國
    民小學擔任愛心志工值勤學生交通。據上，抗告人有自理能
    力，不需要受他人輔助。
㈡、抗告人認為許多事情可以自行處理，希望孩子可以尊重抗告
    人；且抗告人已經將某部分不動產過戶到小孩名下，小孩也
    有各自拿回保險。但抗告人尊重醫院鑑定報告等語。
㈢、並聲明：原裁定廢棄。
三、相對人則以：　　　　　　
㈠、希望抗告人為重大的法律行為還是可以由輔助人協助。餘如
    原審書狀所述。
㈡、並聲明：抗告駁回。　　　　
四、經查：
㈠、抗告人固然以前述的理由提起抗告，並提出臺中市人民團體
    負責人當選證明書、臺中市北屯區聘書(鄰長)、臺中市北屯
    區東光國民小學獎狀(義工達80小時)、感謝狀(擔任志工)、
    臺中市北屯區東光國民小學聘書(志工隊顧問)、志工表揚狀
    、研習證書、志工作結業證明書、聘書(台中慈后宮服務組
    組長、臺中市立三光國民中學家長委員會顧問、臺中市立北
    新國民中學家長會顧問)、當選證書(臺中市立三光國民中學
    常務委員)等件為證，惟上開事證，核與原審經中國醫藥大
    學附設醫院洪崇傑醫師於110年11月11日對抗告人之監護輔
    助鑑定書所認定結果(有受輔助宣告之必要)，並無必然衝突
    。
㈡、依前開中國醫藥大學附設醫院洪崇傑醫師之監護輔助鑑定書
    記載：「基於受鑑定人有精神上之障礙(雙極性情感疾患)，
    其程度重大，鑑定對於管理處分自己財產有時須給予協助。
    」、「精神障礙之程度，可為輔助宣告。」等語明確，且兩
    造均到庭表示尊重醫院鑑定報告(本院111年2月10日訊問筆
    錄參照)。
㈢、復徵諸相對人為抗告人之子，抗告人其餘子女即關係人賴怡
    文、賴星維對由相對人擔任抗告人之監護人(輔助人)亦表示
    同意或無意見，此有親屬團體會議說明書附於原審卷可按。
    是原審審酌抗告人現況，認應宣告抗告人為受輔助宣告之人
    ，並認由相對人擔任輔助人，最能符合受輔助宣告之人之最
    佳利益，進而選定相對人為抗告人之輔助人，經核於法亦無
    違誤或不當之處。
㈣、綜上所述，抗告人徒執前詞，提起抗告，指摘原審裁定有所
    違誤或不當，為無理由，應予駁回。
五、據上論結，本件抗告為無理由，依家事事件法第97條，非訟
    事件法第21條第2項、第46條，民事訴訟法第495條之1第1項
    、第449條第1項、第95條、第78條，裁定如主文。
中　　華　　民　　國　　111 　年　　2 　　月　　24　　日
                  家事法庭  審判長法  官   蔡建興
                                  法  官   郭書豪
                                  法  官   林士傑
正本係按照原本作成。
如提起再抗告者，僅得於裁定送達後10日內，以「適用法規顯有
錯誤」為理由，向本院提出再抗告狀（須按他造人數附具繕本）
，且須敘明理由，並需委任律師為代理人。
中　　華　　民　　國　　111 　年　　2 　　月　　24　　日
                                  書記官   陳盟佳